台灣板橋地方法院刑事判決　　　　　　　　　　　　　九十一年度易字第一三七號
　　公　訴　人　台灣板橋地方法院檢察署檢察官
　　被　　　告　乙○○
右列被告因贓物案件，經檢察官提起公訴（九十年度偵字第一六一五一號），本院判
決如左：
    主  文
乙○○收受贓物，累犯，處有期徒刑肆月，如易科罰金，以佰元折算壹日。
    事  實
一、乙○○前於民國（下同）八十二年間因違反麻醉藥品管理條例案件，經台灣台北
    地方法院判處有期徒刑二年八月，緩刑三年確定，嗣經撤銷緩刑，縮刑期滿日期
    為八十九年十月二十五日；又於八十四年間因恐嚇取財案件，經台灣台北地方法
    院判處有期徒刑十月確定，並於八十七年十一月十六日徒刑執行完畢。猶不知悔
    改，明知車號ＬＨ─八六五三號自用小客車，係甲○○於八十九年十一月十三日
    七時四十分許，在桃園縣龜山鄉○○路二一二號前竊取莊簡寶蓮所有而由丙○○
    使用之物，係屬贓物。竟於八十九年十一月十五日上午，在台北縣新莊市○○街
    停車場，向甲○○借用上開竊得之自用小客車並予以收受。嗣於八十九年十一月
    十五日晚十一時許，乙○○駕駛上開自用小客車，在台北縣新莊市○○街三四四
    巷口為警查獲而查悉上情。
二、案經台北縣警察局新莊分局報請台灣桃園地方法院檢察署呈請台灣高等法院檢察
    署核轉台灣板橋地方法院檢察署檢察官偵查起訴。
    理  由
一、訊據被告乙○○對於右揭事實除否認知贓外，其餘對於上述時、地自甲○○處收
    受上開他人失竊之車號ＬＨ─八六五三號自用小客車之事實坦承不諱，並辯稱伊
    並不知道自用小客車，係甲○○所竊，因甲○○告知伊該自用小客車係甲○○友
    人所有，伊並不知該自用小客車係贓物云云。經查：被害人莊簡寶蓮所有而由丙○○使用之車號ＬＨ─八六五三號，係於八十九年十一月十三日七時四十分許，
    在桃園縣龜山鄉○○村○○路二一二號對面遭竊之事實，業據被害人丙○○於警
    訊中指訴綦詳，並有台北縣警察局贓物認領保管單及車輛竊盜、車牌失竊資料個
    別查詢報表各乙紙附卷可稽。是被告所收受之車號ＬＨ─八六五三號自用小客車
    係屬贓物無疑。又被告於警訊筆錄中供稱：「‧‧‧該自小客車我知道甲○○是
    在兩天前於桃園縣龜山鄉所竊取」（見台灣桃園地方法院檢察署八十九年度偵字
    第一七六九二號偵查卷第五頁反面）；復於偵查中坦承稱：「我是透過叫阿泰的
    知是甲○○偷的，是在龜山偷的，不是我所偷，確實是甲○○所偷」（見台灣桃
    園地方法院檢察署九十年度偵字第一二０四一號偵查卷第二十三頁）。綜上所述
    ，足見被告事後翻異前詞，顯屬飾卸諉責之詞，不足採信。罪證明確，被告犯行
    洵堪認定。
二、核被告所為，係犯刑法第三百四十九條第一項收受贓物之罪。末查；被告前於八
    十二年間因違反麻醉藥品管理條例案件，經台灣台北地方法院判處有期徒刑二年
    八月，緩刑三年確定，嗣經撤銷緩刑，縮刑期滿日期為八十九年十月二十五日；
    又於八十四年間因恐嚇取財案件，經台灣台北地方法院判處有期徒刑十月確定，
    並於八十七年十一月十六日徒刑執行完畢。此有台灣高等法院被告全國前案紀錄
    表與刑案查註紀錄表在卷可徵。被告於有期徒刑執行完畢後五年內再犯有期徒刑
    以上刑之本罪，為累犯，應加重其刑。爰審酌被告之品行、智識程度，犯罪之目
    的、動機、所生危害以及被告犯罪後之態度等一切情狀，量處如主文所示之刑，
    並諭知易科罰金之折算標準，以資懲儆。又被告行為後，刑法第四十一條業於九
    十年一月十日經公布修正為第四十一條第一項，其規定為：「犯最重本刑為五年
    以下有期徒刑以下之刑之罪，而受六月以下有期徒刑或拘役之宣告，因身體、教
    育、職業或家庭之關係，執行顯有困難者，得以一元以上三元以下折算一日，易
    科罰金。但確因執行所宣告之刑，難收矯正之效，或難以維持法秩序者不在此限
    」，並於同年月十二日生效施行，而依新舊法比較結果，自應適用修正後刑法第
    四十一條第一項前段之規定諭知易科罰金之折算標準，附此說明。
據上論斷，應依刑事訴訟法第二百九十九條第一項前段，刑法第二條第一項前段、第
三百四十九條第一項、第四十一條第一項前段、第四十七條，罰金罰鍰提高標準條例
第一條前段、第二條，判決如主文。
本案經檢察官黃明絹到庭執行職務
中    華    民    國    九   十   一    年    二    月   二  十  二     日
                               台灣板橋地方法院刑事第二庭
                                   法  官  潘  長  生
右正本證明與原本無異。
如不服本判決，應於判決送達後十日內向本院提出上訴狀 (應附繕本) ，上訴於
臺灣高等法院。
                                    書記官 王  增  華
中      華      民      國    九十一      年    二    月  二 十 七    日
附錄本案論罪科刑法條
刑法第三百四十九條：
收受贓物者，處三年以下有期徒刑、拘役或五百元以下罰金。
搬運、寄藏、故買贓物或為牙保者，處五年以下有期徒刑、拘役或科或併科一千元以
下罰金。
因贓物變得之財物，以贓物論。
